【裁判字號】    95,台上,729
【裁判日期】    950216
【裁判案由】    違反毒品危害防制條例
【裁判全文】
最高法院刑事判決              九十五年度台上字第七二九號
    上  訴  人  甲○○
                        （另案在台灣台中監獄苗栗分監執行
                        ）
上列上訴人因違反毒品危害防制條例案件，不服台灣高等法院台
中分院中華民國九十四年十一月一日第二審判決（九十四年度上
訴字第一三五四號，起訴及追加起訴案號：台灣苗栗地方法院檢
察署九十三年度偵緝字第六四號、偵字第三五六八號），提起上
訴，本院判決如下：
    主  文
上訴駁回。
    理  由
按刑事訴訟法第三百七十七條規定：上訴於第三審法院，非以判
決違背法令為理由不得為之；是提起第三審上訴，應以原判決違
背法令為理由，係屬法定要件。如果上訴理由狀並未依據卷內訴
訟資料具體指摘原判決不適用何種法則或如何適用不當，或所指
摘原判決違法情事，顯與法律規定得為第三審上訴理由之違法情
形不相適合時，均應認其上訴為違背法律上之程式，予以駁回。
本件原判決撤銷第一審關於連續販賣第二級毒品部分之科刑判決
，改判論上訴人甲○○以連續販賣第二級毒品罪，累犯，並以上
訴人所犯情輕法重，客觀上非無可憫恕之處，乃依刑法第四十七
條及同法第五十九條規定，分別加重及減輕其刑後，量處有期徒
刑伍年，已詳認定犯罪事實之依據及憑以認定之理由，並對上
訴人否認犯罪之辯詞，如何不足採信，亦已依據卷內資料予以指
駁及說明，從形式上觀察，原判決並無違背法令情形。上訴人之
上訴意旨略稱：證人康寧祥、林賢於原審審理時，均明確證述其
二人未向上訴人買受安非他命，更未指述其等施用之安非他命係
由上訴人售予，原判決竟認係迴護上訴人之詞，不採為有利於上
訴人之認定，顯與採證法則有違。請撤銷原判決另為適法之判決
等語。惟按，證據之取捨及犯罪事實之認定，乃事實審法院之職
權，且法院憑以認定犯罪事實之證據，並不以直接證據為限，即
綜合各種間接證據，本於推理作用，為其認定犯罪事實之基礎，
如不違背經驗法則與論理法則，即不得指為違法，而據為上訴第
三審之理由。原判決依憑上訴人於第一審法院審理時之自白，核
與秘密證人Ａ１、Ａ３於第一審偵審中之證述相符，而康寧祥、
林賢為警查獲後經採其等尿液送驗結果，均呈甲基安非他命陽性
反應，分別經判處罪刑確定，有第一審法院九十二年度訴字第一
七三號及同年度易字第三五八號刑事判決影本各一份在卷足稽等
證據，資為論罪基礎，摒棄不採上訴人之辯解，核屬事實審法院
取捨證據職權之適法行使，尚無違採證法則。上訴意旨，徒憑己
意，對原審採證認事職權之適法行使，任意爭辯，洵與法定上訴
第三審之形式要件不符，其上訴違背法律上之程式，應予駁回。
又上訴人另被訴連續販賣第一級毒品部分，業據上訴人於原審撤
回其第二審之上訴，已確定，附為敘明。
據上論結，應依刑事訴訟法第三百九十五條前段，判決如主文。
中    華    民    國  九十五  年    二    月   十六   日
                      最高法院刑事第十二庭
                          審判長法官  林  永  茂
                                法官  洪  文  章
                                法官  蘇  振  堂
                                法官  蕭  仰  歸
                                法官  何  菁  莪
      本件正本證明與原本無異
                                      書  記  官
中    華    民    國  九十五  年    二    月  二十二  日
                                                      Ｅ


司法院資訊處製作；財團法人民間司法改革基金會備份。
